臺灣臺北地方法院刑事判決
111年度審易緝字第25號
公  訴  人  臺灣臺北地方檢察署檢察官
被      告  馬兆強





上列被告因竊盜案件，經檢察官提起公訴（110年度偵字第27223
號），被告於準備程序中就被訴事實為有罪之陳述，經本院告知
簡式審判程序意旨，並聽取公訴人、被告之意見後，本院裁定依
簡式審判程序審理，判決如下：
    主      文
馬兆強犯竊盜罪，累犯，處有期徒刑拾壹月。
未扣案如附表「遭竊財物」欄所示之物均沒收，如全部或一部不
能沒收或不宜執行沒收時，追徵其價額。
    事      實
一、馬兆強受周澐雇用，為址設臺北市○○區○○○路000巷00號黑心
    數位公司之員工，因缺錢孔急，竟意圖為自己不法之所有，
    基於竊盜之犯意，於民國110年8月16日上午10時38分許，趁
    黑心數位公司非營業時間無人之際，持員工磁扣解除保全鎖
    ，進入黑心數位公司內，徒手竊取如附表「遭竊財物」欄所
    示物品，得手後離去。嗣周澐於同日下午2時30分許到黑心
    數位公司，發覺馬兆強未到店開門有異，經盤點後發現遭竊
    ，始報警循線查獲上情。
二、案經周澐訴由臺北市政府警察局大安分局報請臺灣臺北地方
    檢察署（下稱臺北地檢署）檢察官偵查起訴。
    理      由
一、本件被告馬兆強所犯為死刑、無期徒刑、最輕本刑為3年以
    上有期徒刑以外之罪，且非高等法院管轄第一審案件，於本
    院審理時被告就被訴事實均為有罪之陳述，經告知簡式審判
    程序之旨，並聽取檢察官及被告意見後，本院認為適宜進行
    簡式審判程序而經裁定改行簡式審判程序審理，核先敘明。
    又依刑事訴訟法第159條第2項、第273條之2規定，簡式審判
    程序之證據調查，不受同法第159條第1項、第161條之2、第
    161條之3、第163條之1及第164條至第170條規定之限制。
二、上揭犯罪事實，業據被告於警詢、偵訊、本院準備程序及審
    理時均坦承不諱（見臺北地檢署110年度偵字第27223號卷【
    下稱偵查卷】第19-23頁、第37-41頁、第181-182頁，本院
    審他卷第132頁、第140頁），並據證人即告訴人周澐於警詢
    時之指述（見偵查卷第81-83頁、第85-86頁）、證人張傑凱
    、曾耀霆於警詢時之證述（見偵查卷第95-97頁、第103-106
    頁）相符，復有被告之員工資料、失竊清單、被告銷贓時與
    通訊行「李承治」間line對話擷圖、消費者手機讓渡契約書
    、被告與證人曾耀霆間line對話截圖、黑心數位公司監視錄
    影畫面、路旁監視器畫面、宇崴通訊行監視器畫面(見偵查
    卷第91-92頁、第33頁、第93頁、第47-50頁、第107-12
　　9頁、第36頁、第99-101頁、第107-129頁、第25-32頁、第1
　　35-144頁、第145頁）等資料在卷可參，足證被告之任意性
    自白核與事實相符，堪以採信。綜上，本件事證明確，被告
    犯行堪以認定，應依法論科。
三、論罪科刑
(一)核被告所為，係犯刑法第320條第1項之竊盜罪。被告前因①
    違反藥事法案件，經臺灣新北地方法院（下稱新北地院）以
    104年度簡字第3620號判決判處有期徒刑4月確定；②業務侵
    占案件，經臺灣花蓮地方法院以106年度易緝字第2號判決判
    處有期徒刑9月，上訴後，經臺灣高等法院花蓮分院以106年
    度上易第43號判決駁回上訴確定；③業務侵占、詐欺案件，
    經新北地院以106年度審訴字第264號判決判處有期徒刑10月
    、6月，上訴後，經臺灣高等法院以106年度上訴字第1598號
    判決駁回上訴確定；④詐欺案件，經臺灣宜蘭地方法院（下
    稱宜蘭地院）以106年度易字第363號判決判處有期徒刑7月
    、拘役50日確定；上開①至③案件及④案件有期徒刑部分，經
    宜蘭地院以107年度聲字第755號裁定定應執行有期徒刑2年7
    月確定，於民國109年1月13日縮短刑期假釋出監，所餘刑期
    併付保護管束，業於109年6月17日保護管束期滿，未經撤銷
    假釋，其未執行之刑，以已執行論，此有臺灣高等法院被告
    前案紀錄表1份在卷可查，是被告於受有期徒刑之執行完畢
    後5年內，故意再犯本案最重本刑有期徒刑以上之罪
　　，為累犯，又本院依司法院釋字第775號解釋內容，審酌被
    告構成累犯之侵占、詐欺等前案(即②③案件)，其罪質為財產
    犯罪，且犯罪手法多為利用職務之便取得雇主財物，與本案
    罪質、犯罪手法相類，且本案為被告前案執行完畢後不久再
    犯，足認其未從前案科刑執行中有所悔悟，爰裁量依刑法第
    47條第1項規定加重其本刑。
(二)爰審酌被告正值青壯，本應循正軌賺取財物，竟因一己私慾
　　，而任意竊取他人之財物，對社會治安、告訴人財產安全均
    造成危害，應予非難，另考量被告犯後坦承犯行之態度，及
　　兼衡其犯罪之動機、目的、手段、竊取財物之數量價值，暨
　　其自述大學畢業之智識程度、入監前做直播經紀人，月收入
    約3萬多元、需撫養繼母之家庭經濟狀況（見本院審他卷第1
    41頁）、迄未賠償告訴人之損失或取得其諒解等一切情狀
    ，量處如主文所示之刑。
四、被告因本案竊盜犯行而竊得如附表「遭竊財物」欄所示之物
　　，均屬被告之犯罪所得，且未實際發還予被害人，爰依刑法
    第38條之1第1項前段、第3項規定宣告沒收，並於全部或一
    部不能沒收或不宜執行沒收時，追徵其價額。
五、據上論斷，應依刑事訴訟法第273條之1第1項、第299條第1
    項前段，刑法第320條第1項、第47條第1項、第38條之1第1
    項前段、第3項，刑法施行法第1條之1第1項，判決如主文。
六、如不服本件判決，得自收受送達之翌日起20日內，向本院提
    起上訴。
本案經檢察官邱耀德提起公訴，經檢察官吳春麗到庭執行職務。
中　　華　　民　　國　　111 　年　　8 　　月　　11　　日
　　　　　　　　　刑事第二十二庭  法　官　廖棣儀
上正本證明與原本無異。 
如不服本判決應於收受送達後20日內向本院提出上訴書狀，並應
敘述具體理由；其未敘述上訴理由者，應於上訴期間屆滿後20日
內向本院補提理由書（均須按他造當事人之人數附繕本）「切勿
逕送上級法院」。告訴人或被害人如對於本判決不服者，應具備
理由請求檢察官上訴，其上訴期間之計算係以檢察官收受判決正
本之日期為準。 因疫情而遲誤不變期間，得向法院聲請回復原
狀。
                                  書記官  陽雅涵
中　　華　　民　　國　　111 　年　　8 　　月　　11　　日
附錄本案所犯法條全文：
中華民國刑法第320條
意圖為自己或第三人不法之所有，而竊取他人之動產者，為竊盜
罪，處5年以下有期徒刑、拘役或50萬元以下罰金。
意圖為自己或第三人不法之利益，而竊佔他人之不動產者，依前
項之規定處斷。
前二項之未遂犯罰之。
附表：　　
編號      遭竊財物  1 筆電電腦1台(款式Pro16,容量32G/1TB,銀色,IMEI:3C02 G30ZCMD6W)(價值新臺幣〈下同〉10萬1,900元)     2 筆電電腦1台(款式Pro16,容量32G/1TB,灰色,IMEI:SC02 G35D1MD6T)(價值10萬1,900元)  3 筆電電腦1台(款式Pro13,容量512GB,灰色,序號:C02G13D RQ05F)(價值5萬5,900元)  4 筆電電腦1台(款式Pro13,容量256GB,銀色)(價值3萬900元)  5 筆電電腦1台(款式Air13,容量256GB,灰色,序號:FVHFX5G 7Q6L4)(價值3萬900元)  6 平板1台(款式Air4,容量64G,藍色,序號:GG7G4J1QQ16Q) (價值1萬8,900元)  7  APPLE廠牌手機1支(款式12Pr o,容量256GB,石墨色)(價值3萬7,400元)  8  APPLE廠牌手機1支(款式12Pr o,容量256GB,石墨色)(價值3萬7,400元)  9 APPLE廠牌手機1支(款式12Pr o,容量256GB,石墨色)(價值3萬7,400元)  10 APPLE廠牌手機1支(款式12Pro,容量256GB,石墨色)(價值3萬7,400元)  11 APPLE廠牌手機1支(款式SE2,容量64GB,黑色,序號:HCVFX 03XPLJQ)(價值1萬3,900元)  12 APPLE廠牌手機1支(款式12ProMax,容量128GB,藍色)(價值3萬7,900元)  13 APPLE廠牌手機1支(款式12ProMax,容量128GB,石墨色)(價值3萬7,900元)  14 APPLE廠牌手機1支(款式12ProMax,容量128GB,石墨色)(價值3萬7,900元)  15 APPLE廠牌手機1支(款式12ProMax,容量256GB,石墨色)(價值4萬1,400元)  16 APPLE廠牌手錶1支(款式AW SE,容量44mm,金色)(價值9,900元)  17 現金28萬5,000元